臺灣雲林地方法院刑事判決　　　　　　　 96年度易字第636號
公　訴　人　臺灣雲林地方法院檢察署檢察官
被　　　告　丙○○
上列被告因竊盜案件，經檢察官提起公訴（96年度偵字第5280號
），被告於準備程序中就被訴事實為有罪之陳述，本院合議庭裁
定由法官一人進行簡式審判程序，判決如下：
    主      文
丙○○攜帶兇器竊盜未遂，處有期徒刑捌月，扣案之虎頭鉗壹支
沒收之。
    事實及理由
一、犯罪事實：
    丙○○前因使用虎頭鉗剪斷他人所持有電線之竊盜案件，經
    本院於民國96年8 月27日以96年度易字第354 號判處有期徒
    刑7 月、緩刑2 年確定，現仍於緩刑期間內。詎丙○○猶不
    知悔改，復意圖為自己不法之所有，於96年10月10日17時許
    ，騎車牌號碼DEU-317 號輕型機車，並攜帶其所有客觀上足
    供兇器使用之虎頭鉗1 支，前往位於雲林縣斗六市○○路22
    0 號前，以該虎頭鉗剪斷甲○○所持有輸送其所經營洗車廠
    電力之電線，待丙○○剪斷電線後準備將該電線竊取離去之
    際，為甲○○及時發現制止而未遂。嗣由甲○○報警處理，
    經警循線在雲林縣斗六市○○路12號前逮捕丙○○，並扣得
    上開虎頭鉗1 支，始知上情。
二、認定犯罪事實所憑之證據及理由：
  (一)本案被告丙○○所犯之罪係死刑、無期徒刑、最輕本刑為3
    年以上有期徒刑以外之罪，被告於準備程序中就前揭被訴事
    實為有罪之陳述，經受命法官告知簡式審判程序之旨，並聽
    取其與公訴人之意見後，本院合議庭裁定由受命法官獨任進
    行簡式審判程序，是本案之證據調查，依刑事訴訟法第273
    條之2 規定，不受同法第159 條第1 項、第161 條之2 、第
    161 條之3 、第163 條之1 及第164 條至第170 條規定之限
    制，合先敘明。
  (二)上開犯罪事實，業據被告於本院審理中坦承不諱，核與被害
    人甲○○於警詢中陳述情節相符，有警詢筆錄在卷可稽，並
    有查獲現場照片3 張附卷可參，另有虎頭鉗1 支扣案可證，
    足認被告之自白與事實相符，本件事證明確，被告犯行堪以
    認定，應依法論科。
三、論罪科刑之理由：
  (一)按刑法第321 條第1 項第3 款之攜帶兇器竊盜罪，係以行為
    人攜帶兇器竊盜為其加重條件，此所謂兇器，其種類並無限
    制，凡客觀上足以對人之生命、身體、安全構成威脅，具有
    危險性之兇器均屬之，且只須行竊時攜帶此種具有危險性之
    兇器為已足，並不以攜帶之初有行兇之意圖為必要（最高法
    院79年臺上字第5253號判例參照）。查扣案之虎頭鉗1 支係
    被告用以剪斷前述電線所使用之工具，業據被告供認不諱，
    且該虎頭鉗長約23公分，質地堅硬，已經本院於審判中當庭
    勘驗屬實，若持該虎頭鉗攻擊人，客觀上顯足以危害他人生
    命、身體安全，是該虎頭鉗顯屬具有危險性之兇器無訛。又
    按竊盜罪既遂或未遂之判斷，係以物之原持有支配關係之破
    壞，與新持有支配關係之建立與否為判斷之依據，即他人之
    物尚未入行竊者之實力支配下，則為未遂。查被告前述竊盜
    犯行遭被害人發覺制止後，被告即迅速離開現場，該電線自
    始未遭被告竊取得手乙情，亦經被告供陳甚明，且有查獲現
    場照片在卷可佐，則被告並未建立自己對該電線之新持有支
    配關係無疑。是核被告所為，係犯刑法第321 條第2 項、第
    1 項第3 款之攜帶兇器竊盜未遂罪。起訴書犯罪事實雖已記
    載被告竊盜未遂之事實，但漏未記載刑法第321 條第2 項之
    法條，已經公訴檢察官到庭更正如前，附此敘明。
  (二)被告已著手於竊盜行為之實行，而未發生竊得財物之結果，
    為未遂犯，依刑法第25條第2 項之規定減輕其刑。
  (三)本院審酌被告前已因使用虎頭鉗剪斷他人所持有電線之竊盜
    案件，經本院於民國96年8 月27日以96年度易字第354 號判
    處有期徒刑7 月、緩刑2 年確定，現仍於緩刑期間內，有臺
    灣高等法院被告前案紀錄表及該案起訴書附卷可查，被告竟
    未記取前述科刑判決之教訓，在緩刑期間內再次以相同手法
    為本件竊盜犯行，足見被告並無改過遷善之意，誠屬不該，
    又其以虎頭鉗剪斷被害人所持有之電線，除不顧自身可能觸
    電之危險外，復造成被害人洗車店之電力中斷，無法營業之
    財產損失，實應以重刑非難之，然念及被告終能坦承犯行，
    態度尚可等一切情狀，量處如主文所示之刑。公訴人具體求
    刑有期徒刑8 月，堪認允當，併此陳明。
  (四)扣案之虎頭鉗1 支，為被告所有供本件竊盜犯行所用之物，
    已據被告供承在卷，應依刑法第38條第1 項第2 款之規定沒
    收之。
四、應適用之法律：
    依刑事訴訟法第273 條之1 第1 項、第299 條第1 項前段，
    刑法第321 條第2 項、第1 項第3 款、第25條第2 項、第38
    條第1 項第2 款，判決如主文。
本案經檢察官乙○○到庭執行職務。
中　　華　　民　　國　　96　　年　　11　　月　　27　　日
                  刑事第五庭    法  官　王　紹　銘
以上正本證明與原本無異。
如不服本判決，應於判決收受後10日內，向本院提出上訴狀（須
附繕本）。
                                書記官　洪　秀　虹
中　　華　　民　　國　　96　　年　　11　　月　　27　　日
附錄本案論罪科刑法條全文：
中華民國刑法第321條（加重竊盜罪）
犯竊盜罪而有左列情形之一者，處6 月以上5 年以下有期徒刑：
一  於夜間侵入住宅或有人居住之建築物、船艦或隱匿其內而犯
    之者。
二  毀越門扇、牆垣或其他安全設備而犯之者。
三  攜帶兇器而犯之者。
四  結夥三人以上而犯之者。
五  乘火災、水災或其他災害之際而犯之者。
六  在車站或埠頭而犯之者。
前項之未遂犯罰之。
